臺灣宜蘭地方法院民事判決
110年度簡字第8號
原      告  陳阿欵  
            陳家芸  
            陳巧妤  
兼  上二人                                            
法定代理人  廖芳君  
共      同
訴訟代理人  柯士斌律師
            廖婕汝律師                      
被      告  LE MINH HAI(中文姓名：黎明海)

上列當事人間請求損害賠償事件（原109年度重訴字第10號改分
），原告提起刑事附帶民事訴訟，經本院刑事庭裁定移送前來（
108年度重附民字第17號），本院於民國111年8月22日言詞辯論
終結，判決如下：
    主  文
一、被告應給付原告乙○○新臺幣(下同)86萬6,385元、原告丁○○7
    4萬7,056元、原告丙○○51萬210元、原告甲○○60萬3,983元，
    及均自108年11月12日至清償日止，按年息5%計算之利息。
二、原告其餘之訴駁回。
三、訴訟費用由被告負擔3/10，餘由原告負擔。
四、本判決第一項得假執行。
五、原告其餘假執行之聲請駁回。
    事實及理由
壹、程序方面：
一、按本於道路交通事故有所請求而涉訟者，不問其標的金額或
    價額一律適用簡易程序，110年1月22日修正生效施行之民事
    訴訟法第427條第2項第11款定有明文。依民事訴訟法施行法
    第4條之1第1款規定，上開規定於修正前已繫屬、且未經終
    局裁判之事件，亦適用之。本件原告係本於道路交通事故有
    所請求而涉訟，且於前開修正規定生效前已繫屬、尚未經終
    局判決，應適用簡易程序進行審理，先予敘明。
二、被告經合法通知未於最後言詞辯論期日到場，依原告聲請為
    一造辯論判決。　　
貳、實體方面：
一、原告起訴主張：
㈠、被告於108年6月9日20時7分許，騎乘腳踏自行車沿宜蘭縣冬
    山鄉冬山路1段(下稱系爭路段)由南往北方向行駛，而依當
    時上開路段天候陰、夜間有照明、柏油路面乾燥、無缺陷、
    無障礙物、視距良好之情狀，竟疏未注意，未於其所騎乘之
    腳踏自行車(下稱腳踏車)裝設並開啟燈光，且於行駛在劃設
    有慢車道上時，未靠慢車道右側行駛，致被害人陳𦭓喬(下
    以姓名稱之)駕駛車牌號碼為5GC-905號之普通重型機車沿系
    爭路段慢車道由南往北方向行駛，途經該路段420號前時，
    因直行煞閃被告不及，兩車發生嚴重碰撞（以上事故下稱系
    爭車禍），致陳𦭓喬因而人車倒地受傷，於同日21時16分許
    因顱內出血、創傷性休克而死亡。原告乙○○為陳𦭓喬之母、
    原告丁○○為陳喬之配偶，丙○○、甲○○為陳𦭓喬之女（下合稱
    原告，分別則逕以姓名稱之)，因被告過失致陳𦭓喬死亡受
    有損害，爰依法提起本件訴訟請求被告負損害賠償負任。
㈡、原告因被告上開侵權行為，受有下列損害：
１、乙○○部分：    
⑴、扶養費部分：
    陳𦭓喬死亡時， 乙○○為63歲（45年3月1日生）於其年滿65
    歲強制退休時，依内政部所編列的107年宜蘭縣簡易生命表(
    女性）平均餘命統計結果，推估原告平均餘命為22年，其法
    定扶養義務人為2人，依行政院主計總處公告的107年宜蘭縣
    平均每人月消費支出為2萬1,174元後，每人每年消費支出為
    25萬4,088元，計受有190萬5,660元的扶養費損害。
⑵、精神慰撫金部分：
    白髪人送黑髮人為人父母最難承受的一大憾事。被害人因遭
    被告被告侵權行為致死，原告身為被害人之母，所受精神痛
    苦萬分嚴重甚明，故請求被告給付精神慰撫金賠償150萬元
    ，應屬合理 。
２、丙○○部分：
⑴、扶養費部分：
    陳𦭓喬死亡時，丙○○為9歲（98年10月14日生）於其年滿20
    歲，原可受被害人扶養約12年，受有114萬3,396元的扶養費
    損害。
⑵、請求精神慰撫金部分150萬元。
３、甲○○部分：　
⑴、扶養費部分：   
　　陳𦭓喬死亡時，甲○○為5歲（102年10月2日生）於其年滿20
    歲，原可受被害人扶養約16年，受有152萬4,528元的扶養費
    損害。
⑵、請求精神慰撫金部分150萬元。    
４、丁○○部分：
⑴、醫療費用部分：
    陳𦭓喬因遭被告侵權行為致死，於死亡前，丁○○支付送醫急
    救的費用，共計1,100元。
⑵、殯喪費用部分：
    支出陳𦭓喬殯喪費19萬1,000元。
⑶、扶養費部分：  
    陳𦭓喬死亡時，丁○○為35歲（72年8月31日生）。於原告年
    滿65歲強制退休時，推估原告平均餘命為22年，其法定扶養
    義務人為3人，受有127萬440元的扶養費損害。
⑷、精神慰撫金部分請求150萬元。  　　
㈢、爰依侵權行為之法律規定，請求被告賠償告乙○○340萬5,660
    元、丙○○264萬3,396元、甲○○302萬4,528元、丁○○296萬2,5
    40元，並自起訴狀繕本送達翌日起至清償日止，按周年利率
    5%計算之利息。並願供擔保，請准宣告假執行。
二、被告聲明請求駁回原告之訴，答辯以：　　
㈠、系爭車禍當時系爭路段夜間有照明、柏油路面乾燥、無缺陷
    、無障礙物、視距良好，縱使當時被告騎乘腳踏車未靠慢車
    道右側行駛且未於開啟燈光，具通常辨識能力之一人 ，均
    可發現被告與其腳踏車之存在，在當時的客觀道路狀況及行
    車條件下，被告並不具善良管理人或與處理自己事務同一注
    意之注意義務，而被告違反道路安全規則(下稱道安規則)第
    124條、第128條規定之輕度行政不法行為，亦非欠缺普通人
    注意之重大過失，被告自不構成「應注意而未注意」之民事
    過失責任不合。再者，於當下之道路狀況及行車條件下，被
    害人駕駛摩托車只需要開前燈、保持安全車距並注意車前狀
    況，即可輕易看見被告之腳踏車車體，被害人於前方車況，
    並非不能注意，故被告有無靠右行駛或開啟燈光，顯與本件
    事故之發生不具相當因果關係。而被害人係因受有頭部及胸
    部嚴重挫傷、疑似胸部及顱內出血、雙側上肢挫傷及擦傷，
    到院時無呼吸及心跳而死亡，被害人受傷之症狀，與被告騎
    乘未裝設車燈之腳踏車，慢速行駛於夜間有照明路段之行為
    ，其間因果關係並無具體清楚之連結，本案交通事故現場圖
    可見，被害人於撞擊被告騎乘之腳踏車後，被告之腳踏車有
    13.6公尺之刮地痕，而被害人之機車更滑行約24公尺遠，此
    等二車滑行距離數十公尺及前述被害人受有的傷勢等情，均
    與被告騎乘未靠右行駛未裝設車燈之腳踏車，慢速行駛於夜
    間有照明路段之行為，尚未建立因果關係，縱為一般社會通
    念之人亦無法上開事實即可預見二車滑行數十公尺並致生被
    害者與被告傷亡之結果。
㈡、原告於臺灣高等法院109交上訴字第16號案件109年3月3日庭
    期自承被害人就本件事故發生與有過失，且被告因被害人撞
    擊造成系爭車禍，受有頭部鈍傷併硬腦膜下出血、四肢 擦
    傷挫傷、左耳撕裂等傷勢，需住院手術治療，被告亦得依民
    法第217條第1項規定主張過失相抵，又被告因被害人撞擊造
    成被告受有上開傷害，需住院手術治療，因而支出醫療費用
     6,415元，且上開傷勢亦造成被告受有非財產上損害賠償50
    萬元，被告亦得以被害人對被告所負債務主張抵銷。
三、本件兩造爭點：
㈠、原告主張被告之過失行為致被害人陳𦭓喬死亡，應對原告負
    賠償責任，是否有理由？
㈡、如原告對被告損害賠償的請求為有理由，被告應賠償的金額
    為若干？　
四、本院之判斷：　　、
㈠、本件原告主張被告因過失行為致陳𦭓喬死亡，應對原告負賠
    償責任為有理由：　　
１、本件原告主張被告與陳𦭓喬於上揭時、地發生系爭車禍，陳�
    �喬並因而受傷不治死亡，原告依序為陳𦭓喬之母、配偶及
    女等事實，為被告所不爭執，且被告嗣因其過失致死犯行，
    經本院108年度交訴字第45判決有罪科刑，復有前揭刑判決
    在卷，並有該案件卷宗（含偵查、相驗及審理）影本可稽。
２、按汽車在同一車道行駛時，除擬超越前車外，後車與前車之
    間應保持隨時可以煞停之距離，不得任意以迫近或其他方式
    ，迫使前車讓道。汽車行駛時，駕駛人應注意車前狀況及兩
    車並行之間隔，並隨時採取必要之安全措施，不得在道路上
    蛇行，或以其他危險方式駕車。又慢車行駛之車道，應依標
    誌或標線之規定行駛；無標誌或標線者，應依下列規定行駛
    ：1.應在劃設之慢車道上靠右順序行駛，在未劃設慢車道之
    道路，應靠右側路邊行駛。又慢車在夜間行駛應開啟燈光，
    如未開啟，依道路交通管理處罰條例(下稱處罰條例)第73條
    第1項第5款，可處300元以上至600元以下罰鍰。道安規則第
    94條第1項、第3項及第124條第3項第1款、第128條、處罰條
    例第73條第1項第5款分別定有明文。
３、本件被告抗辯系爭車禍主因是被害人自後方閃避不及追撞被
    告所騎腳踏車而肇事發生系爭車禍，其對於系爭車禍之發生
    並無過失等語。經查：
⑴、本院刑事庭勘驗系爭車禍事故現場附近之監視器錄影光碟及
    其他車輛之行車紀錄器錄影光碟，顯示：
　　檔案1：(檔案名稱：宜鴻金紙店監視器畫面.mp4；檔案時間
    ：1分21秒)：
    影片內容為案發地點附近店家(距離事故地點200公尺)監視
    器錄影畫面，影片開始時，畫面顯示時間為2019/06/09 20:
    18:20。
①、00:16至00:24時，右上視角畫面可見一名男子（即被告）騎
    乘腳踏車由上方駛入畫面，行駛在機慢車道上，往畫面右下
    方行駛並駛離。
②、00:25至00:31時，左上視角畫面可見被告騎乘腳踏車由左方
    駛入畫面，行駛在機慢車道上靠近車道左側車道線處，無法
    辨識腳踏車後方是否有反光或亮光裝置，往畫面右方行駛並
    駛離。
③、01:05至01:10時，右上視角及左上視角可見兩輛機車先後以
    與被告相同之行向駛入畫面，並幾乎同時駛離畫面，且2輛
    機車均有開啟機車大燈。兩輛機車中之前車(被害人陳𦭓喬
    所騎機車)行車速度較慢、行駛於機慢車道上、頭戴深色安
    全帽；2輛機車中之後車行車速度較快、行駛於外側汽車車
    道上、頭戴淺色安全帽。　
　　檔案2(檔案名稱：行車記錄器畫面.avi；檔案時間：5分0秒
    )：
　　影片內容為民眾行車紀錄器錄影畫面，影片開始時，畫面顯
    示時間為2019/06/09 20:16:12。
①、01:07至01:14時，一輛機車由右下方駛入畫面，機車駕駛似
    頭戴深色安全帽，於路口停等紅燈。
②、01:14至01:28時，該輛機車往前行駛於機慢車道上，之後行
    車紀錄器車輛由後方超車，該輛機車因而離開畫面。
③、01:50至01:52時，車道右側路旁亮光招牌似為「宜宏」字樣
    。
④、01:56至01:58時，可見一輛腳踏車(即被告)行駛於機慢車道
    上，該輛腳踏車後方似無反光或亮光裝置。
⑤、02:08至02:13時，車道右側路旁可見有中油加油站。
檔案3：(檔案名稱：V_00000000_200119_vHDR_Auto_OC0.mp4；
    檔案時間：1分26秒)：
　　影片內容為案發地點附近店家(距離事故地點200公尺)監視
    器錄影翻拍畫面。影片開始時，畫面顯示時間為2019/06/09
     20:20:08。
①、00:33至00:40時，一名男子(即被告)騎乘腳踏車由左方駛入
    畫面，行駛在機慢車道上靠近車道左側車道線處，無法辨識
    腳踏車後方是否有反光或亮光裝置，往畫面右方行駛並駛離
    。
②、01:16至01:19時，2輛機車先後以與被告相同之行向駛入、駛
    離畫面，其中1輛車速較慢之機車行駛於機慢車道上(被害人
    陳𦭓喬之機車)，另1輛車速較快之機車行駛於外側汽車車道
    上。
４、依上開影像顯示，並參以偵查中相驗卷宗之道路交通事故現
    場圖、調查報告表、現場照片等資料所示，足認被告騎乘之
    腳踏車於行經前揭路段時，雖行駛在慢車道內，惟並未靠慢
    車道右側行駛。加以證人即訴外人陳琦安於警詢時證稱：被
    告所有之前揭腳踏車均無裝設照明及尾燈等語(參見相驗卷
    第11頁)。足認被告確有於夜間行車，未於所騎乘之自行車
    裝設並開啟燈光，且未靠右順序行駛，有未遵守道安規則第
    124條第3項第1款、第128條規定情形，並有違處罰條例第73
    條第1項第5款之行為。而依當時上開路段天候陰、夜間有照
    明、柏油路面乾燥、無缺陷、無障礙物、視距良好之情狀，
    被告無不能注意情事，竟疏未注意，而有前揭違反道安規則
    及處罰條例情形，自屬有違反保護他人法律之行為，且被告
    復未舉證證明其行為無過失。而被告前揭過失行為，致被害
    人陳𦭓喬駕駛機車，因疏未注意車前狀況，及未與前車即被
    告所騎腳踏車保持安全距離，並煞閃不及而自後追撞被告之
    腳踏車，陳𦭓喬因而人車倒地受傷死亡，被告就系爭車禍之
    發生，為有過失至明，其所辯無過失云云，顯不足取。而被
    害人陳𦭓喬於系爭車禍發生後，送醫不治死亡，則被害人之
    死亡，與被告之過失行為，自有因果關係，原告主張被告應
    就原告因被害人死亡所受損害，負賠償責任，即有理由。　
㈡、就被告應賠償原告的損害的項目及金額，認定如下：　　
    按因故意或過失，不法侵害他人之權利者，負損害賠償責任
    。不法侵害他人致死者，對於支出醫療及增加生活上需要之
    費用或殯葬費之人，亦應負損害賠償責任，民法第184條第1
    項前段及第192條第1項分別定有明文。查原告分別為陳𦭓喬
    之母、配偶及子女，以下各就所請求賠償之項目及金額為認
    定：
１、醫療費用部分：
    丁○○主張支出陳𦭓喬系爭車禍急救之醫療費用1,100元，被
    告不爭執，應認有理由。　　
２、殯喪費用部分：
    丁○○主張支出陳𦭓喬殯喪費用19萬1,000，並其提出羅東鎮
    公所自行收納款項統一收據3紙、天堂生命禮儀社收據（見
    附民卷第21至25頁）為證，被告無爭執，應認有理由。
３、扶養費用：
⑴、乙○○為陳𦭓喬之母，除陳𦭓喬外，據原告陳報尚有一子，原
    告主張於法定強制退休年齡65歲以後，客觀上即具不能維持
    生活之情事，為被告所不爭。又扶養義務人應平均負擔扶養
    費數額，亦即乙○○得請求因陳𦭓喬死亡所受損害，應以1/2
    為計。查乙○○為45年3月1日出生，系爭車禍發生時年紀為63
    歲，依107年度宜蘭縣簡易生命表，65歲女性平均餘命約為2
    2歲，依據上開所述，其於年滿65歲後始得受扶養，並參採
    行政院主計總處公布之107年度(陳𦭓喬死亡時間)宜蘭縣平
    均每人月消費支出21,174元為計算基準(以下同)，乙○○得請
    求之扶養費為188萬7,949元（以年別5%複式霍夫曼計算法第
    一年不扣除中間利息，元以下四捨五入，下同)，超過部分
    非得准許。　　　
⑵、丁○○為72年8月31日出生(見附民卷第11頁)，並未提出於年滿
    65歲強制退休之前無謀生能力之證明，尚非可主張有受扶養
    之必要，惟65歲屆齡退休後，並無證據證明仍可維持生活，
    則逾65歲以後扶養費之請求，應屬有據。丁○○除配偶陳𦭓喬
    外，尚有二女應平均負扶養義務，故得向被告請求賠償者為
    1/3扶養費之損害。查丁○○系爭車禍發生時年紀為35歲，依1
    07年度宜蘭縣簡易生命表，其於年滿65歲後始得受扶養，65
    歲女性平均餘命為22歲，依同前計算基準及方法，計得請求
    之扶養費損害為125萬8,633元，超過部分非得准許。
⑶、丙○○、甲○○分別為98年10月14日生、102年10月2日生(見附民
    卷13頁)，自陳𦭓喬於108年6月9日死亡至其成年分別尚有10
    年4月5日、14年3個月又23日須扶養期間，其撫養義務人有
    陳𦭓喬及丁○○2人，依同前計算基準及方法，計得請求所受
    扶養費損害分別為106萬1,246元、137萬3,822元，超過部分
    非得准許。　　　　　
４、非財產上損害即精神慰撫金部份：　　
　　按不法侵害他人致死者，被害人之父、母、子、女及配偶，
    雖非財產上之損害，亦得請求賠償相當之金額，為民法第19
    4條所明定。本件原告分別為被害人陳𦭓喬發之母、配偶、
    女，自得依法向被告請求非財產上損害之賠償。查，被害人
    陳𦭓喬為乙○○之子，其辛苦養育其成長，原冀望其順利成家
    立業，得以安享晚年，詎因被告之過失致死，白髮人送黑髮
    人；原告丁○○本可期與配偶陳𦭓喬共同安穩經營家庭，攜手
    度過一生，然頓失家庭支柱；原告丙○○、甲○○均尚年幼，本
    可於父母照護下安心成長，突失其怙。足認原告四人均因陳
    𦭓喬之死亡受有重大精神上痛苦，請求被告賠償非財產上所
    受損害，於法均屬有據。經本院參酌本件上開被告為侵權行
    為之事實、原告所受損害程度及兩造之身分、地位，及本院
    依職權所調得之卷附兩造稅務電子閘門財產所得明細表所示
    及兩造經濟狀況即：乙○○有利息所得，名下有多筆不動產；
    原告丁○○專科畢業，長年為家庭主婦，現無業，家中尚有二
    位未成年子女即丙○○、甲○○應扶養，家境原屬小康，有利息
    所得及車輛一台。丙○○、甲○○分別就讀小學；而被告為越南
    籍，系爭事故發生時為三建鋼鋁門有限公司員工，及其他一
    切情狀，認原告本件所得請求之非財產上損害各以於乙○○10
    0萬元、丁○○120萬元，丙○○、甲○○均各80萬元範圍內為有理
    由，逾前開數額，則尚難謂當，不應准許。
５、綜上，本件原告主張所受損害之總額，其有理由部分為：乙○○288萬7,949元（即扶養費188萬7,949元、精神慰撫金100萬
    元）、丁○○265萬733元（即醫療費用1,100元、殯葬費用19
    萬1,000元、扶養費125萬8,633元、精神慰撫金120萬元）、
    丙○○186萬1,246元（即扶養費106萬1,246元、精神慰撫金80
    萬元）、甲○○217萬3,822元（即扶養費137萬3,822元、精神
    慰撫金80萬元）。　　
㈢、過失相抵部分：陳𦭓喬因疏未注意車前狀況，及未與前車被
    告所騎乘之腳踏自行車保持安全距離，致煞閃不及，自後追
    撞被告所騎乘之腳踏自行車，就本件車禍之發生，亦有過失
    ，應認是系爭車禍肇事主因；被告騎乘腳踏自行車，雖係行
    駛於慢車道，然在夜間未裝設並開啟照明設備，且疏未靠右
    側路邊騎乘，應認係系爭車禍肇事次因，交通部公路總局臺
    北區監理所基宜區車輛行車事故鑑定會108年8月5日北監基
    宜鑑字第1080191716號函附之基宜區0000000案鑑定意見書(
    見偵查卷第5至7頁)及交通部公路總局108年10月7日路覆字
    第1080110657號函(見刑事卷第37頁)，亦均同此認定。故被
    告依民法第217條第1項規定為過失相抵抗辯，即有理由。本
    院綜酌上開系爭車禍發生經過，認陳𦭓喬與被告之過失責任
    比例應為30%比70%。而經依過失比例減輕被告賠償責任後，
    被告尚應賠償原告乙○○86萬6,385元（2,887,949元X30%≒866
    ,385元）；原告丁○○79萬5,220元（2,650,733元 X30%≒795,
    220元）；原告丙○○55萬8,374元（1,861,246元X30%≒558,37
    4元）、甲○○65萬2,147元（2,173,822元X30%≒652,147元）
    。
㈣、被告為抵銷抗辯部分：
１、按二人互負債務，而其給付種類相同，並均屆清償期者，各
    得以其債務，與他方之債務，互為抵銷。但依債之性質不能
    抵銷或依當事人之特約不得抵銷者，不在此限，民法第334
    條定有明文。查本件被害人陳𦭓喬被告與就系爭車禍事故之
    發生均有過失有如前述，則被告自亦得依侵權行為之法律規
    定向陳𦭓喬之繼承人即原告請求賠償因此所受損害，且因均
    為金錢給付，種類相同，並均屆清償期，符合抵銷適狀，被
    告為抵銷抗辯，即有理由。
２、就被告主張抵銷之損害賠償項目及金額有無理由，認定如下
    ：
⑴、醫療費用部分：
    被告主張因系爭車禍受傷送醫治療，支出醫療費用6,415元
    ，並提出原告不爭執之醫療費用收據為證（見本院第105至1
    11頁)，應認可採。
⑵、非財產上損害賠償部分：
    被告因系爭車禍受有頭部鈍傷併硬腦膜下出血、四肢擦傷挫
    傷，於108年6月9日經急診入院治療，於急診接受左耳撕裂
    傷傷口縫合手術，並於同年月14日辦理出院等情，有前揭羅
    東聖母醫院診斷證明書(見本院卷第103頁)可憑，可認其傷
    勢亦非輕，於治療期間勢有身體上之痛苦及生活上之不便，
    足認其精神上確受有重大損害，是被告請求被告賠償非財產
    上所受損害，於法即屬有據。本院審酌兩造被告如前所述之
    身分、地位、經濟能力、財產狀況等一切情狀，認被告所請
    求非財產上損害賠償應以20萬元為適當，超過部分，則無理
    由。　　
⑶、綜上，被告因系爭車禍所受之損害為醫療費用6,415元及精神
    慰撫金20萬元，合計20萬6,415元。又被告對於系爭車禍之
    發生亦有過失，應負30%責任，有如前述，經過失相抵後，
    被告所得主張向陳𦭓喬之繼承人主張損害賠償之金額應為14
    萬4,492元（計算式：206,415元×70％≒144,492元）。
⑷、查丁○○、丙○○、甲○○均為陳𦭓喬之第一順位繼承人，3人平均
    分擔結果，每人經抵銷應扣減之金額為4萬8,164元。經扣減
    後，被告應賠償丁○○74萬7,056元(795,220元-48,164元=747
    ,056)、丙○○51萬210元(558,374元-48,164元=510,210)、甲○○60萬3,983元（652,147元-48,164元=603,983）。
五、綜上所述，本件原告之請求於如主文第1項所示範圍為有理
    由，應予准許；超過部分則無理由，應予駁回。又被告敗訴
    部分，係依民事訴訟法第427條第2項第11款規定適用簡易訴
    訟程序所為之判決，依同法第389條第1項第3款規定，應依
    職權宣告假執行；原告敗訴部分則假執行聲請已失所依附，
    應併駁回之。並依職權酌定訴訟費用負擔方法，裁判如主文
    所示。
六、本件事證已臻明確，兩造其餘攻擊防禦方法並所提證據，經
    斟酌後認均不足影響判決結果，不另遂一論列，併此敘明。
中　　華　　民　　國　　111 　年　　9 　　月　　5 　　日
                  臺灣宜蘭地方法院民事庭
                      法　官  張軒豪　
以上正本係照原本作成。
如對本判決上訴，須於判決送達後20日內向本院提出上訴狀。
如委任律師提起上訴者，應一併繳納上訴審裁判費。
中　　華　　民　　國　　111 　年　　9 　　月　　 5　　日
                      書記官　林憶蓉